臺灣新北地方法院板橋簡易庭民事簡易判決
111年度板簡字第2136號
原      告  林長茂  
被      告  歐彥昇  

上列當事人間請求侵權行為損害賠償（交通）事件，經本院於民
國111年11月7日言詞辯論終結，判決如下：
    主      文
被告應給付原告新臺幣壹拾萬壹仟捌佰捌拾元，及自民國一百一
十一年十月十九日起至清償日止，按週年利率百分之五計算之利
息。
原告其餘之訴駁回。
訴訟費用由被告負擔百分之三十三，餘由原告負擔。
本判決第一項得假執行。
    事實及理由
壹、程序部分：
　　被告經合法通知，未於言詞辯論期日到場，核無民事訴訟法
    第386條各款所列情形，爰依原告聲請，由其一造辯論而為
    判決。
貳、實體部分：
一、原告主張：被告於民國111年5月12日4時19分，駕駛車牌號
    碼0000-00號自用小客車（下稱系爭小客車），行經新北市
    土城區金城路與立仁街口，過失打滑，未注意車前狀況，致
    碰撞原告所有停放於停車格內之車牌號碼000-0000號自用小
    客車（下稱系爭車輛）（下稱系爭事故），致系爭車輛被毀
    損，爰本於侵權行為之法律關係，依民法第184條第1項前段
    、後段、第2項、第191條之2規定請求被告賠償系爭車輛維
    修估價費用3,000元、系爭車輛修復費用新臺幣（下同）120
    ,800元、拖吊費用2,200元、停車費1,900元、11,600元、7,
    000元共20,500元、燃料稅3,911元、牌照稅4,891元、保險
    費4,125元及非財產上損害15萬元合計309,427元等語。並聲
    明：被告應給付原告309,427元，及自起訴狀繕本送達翌日
    起至清償日止，按週年利率5％計算之利息。
二、被告經合法通知，未於言詞辯論期日到場，亦未提出書狀為
    聲明或陳述。 
三、本院之判斷：
　㈠原告主張被告於上開時、地駕駛系爭小客車，因打滑過失未
    注意車前狀況，致碰撞原告所有停放於停車格內之系爭車輛
    ，致系爭車輛被毀損等事實，有道路交通事故現場圖、道路
    交通事故調查報告表㈠㈡、道路交通事故談話紀錄表、道路交
    通事故照片、道路交通事故初步分析研判表（見本院卷第59
    頁、第67頁至第99頁）及影像光碟可稽，堪信原告主張被告
    之上揭侵權行為事實為真實。
　㈡按因故意或過失，不法侵害他人之權利者，負損害賠償責任
    。汽車、機車或其他非依軌道行駛之動力車輛，在使用中加
    損害於他人者，駕駛人應賠償因此所生之損害。不法毀損他
    人之物者，被害人得請求賠償其物因毀損所減少之價額，民
    法第184條第1項前段、第191條之2、第196條定有明文。被
    告既經認定有上述侵權行為，不法毀損原告所有之系爭車輛
    ，依上規定，被告自應負侵權行為損害賠償責任。茲就原告
    請求項目及金額逐一審究如下：
  ⒈系爭車輛維修估價費用、修復費用：
　①按物被毀損時，被害人除得依民法第196條請求賠償外，並不
    排除民法第213條至第215條之適用。依民法第196條請求賠
    償物被毀損所減少之價額，得以修復費用為估定之標準，但
    以必要者為限。
　②原告主張系爭車輛維修估價費用3,000元，以及修復費用17,0
    00元（工資85,000元【含拖吊費1,500元】、中古零件12,00
    0元、新品零件23,800元），有統一發票、估價單（下稱系
    爭估價單）可查（見本院卷第171頁至第177頁），又系爭車
    輛尚未實際維修，系爭估價單所示費用僅為估價，為原告所
    自承，而系爭估價單工資費用所含估價拖吊費1,500元（見
    本院卷第177頁），車行既已另開立統一發票向原告收取，
    原告亦另列拖吊費項目請求之（詳下述），自不得重複請求
    ，且應以車行實際收取、原告實際支出之拖吊費金額認列之
    ，是系爭估價單所含拖吊費1,500元應自工資費用中剔除，
    應認工資費用僅83,500元，而依營利事業所得稅結算申報查
    核準則第95條第6項規定「固定資產提列折舊採用平均法、
    定率遞減法或年數合計法者，以一年為計算單位；其使用期
    間未滿一年者，按實際使用之月數相當於全年之比例計算之
    ；不滿一月者，以月計」，及行政院所頒「固定資產耐用年
    數表」及「固定資產折舊率表」規定，非運輸業用客貨車之
    耐用年數為5年，依定率遞減法每年折舊千分之369，最後一
    年之折舊額，加歷年折舊累計額，總和不得超過該資產成本
    原額之10分之9。系爭車輛於94年6月（推定15日）出廠，至
    系爭事故111年5月12日時之使用期間已逾5年，則新品零件
    費用扣除折舊後之餘額2,380元，加計無須折舊之中古零件
    費用12,000元、工資費用83,500元，原告得請求修復費用金
    額為97,880元，加計維修估價費用3,000元，合計原告得請
    求100,880元。
  ⒉拖吊費：
　　原告請求系爭車輛被拖吊至車行進行維修估價之拖吊費1,00
    0元，業據提出統一發票為憑（見本院卷第167頁），應屬有
    據；至原告另請求系爭車輛被拖吊至停車場放置之拖吊費1,
    200元，與系爭事故或系爭車輛受損間並無相當因果關係，
    則原告請求停車費20,500元，咸屬無據。
  ⒊停車費：
　　原告自111年5月12日起至111年11月1日止將系爭車輛置放於
    停車格、車行及停車場所支出之停車費用20,500元，與系爭
    事故或系爭車輛受損間並無相當因果關係，則原告請求停車
    費20,500元，自屬無據。
  ⒋燃料稅、牌照稅、保險費：
　　按燃料稅、牌照稅均屬政府機關依法向車主課徵之稅捐，保
    險費則為保險公司依保險契約向被保險人收取之承保費，不
    論車輛有無使用，於核課、課徵期間或保險期間，原告均應
    按期繳納，與系爭事故或系爭車輛受損間並無相當因果關係
    ，則原告請求燃料稅3,911元、牌照稅4,891元、保險費4,12
    5元，即屬無據。
  ⒌非財產上損害：
　　按非財產上損害之賠償，須以人格權或人格法益受侵害，致
    精神上受有痛苦為必要，此觀民法第18條、第195條第1項規
    定自明。原告主張受侵害之權益僅財產權益，自不得請求賠
    償非財產上損害，原告請求非財產上損害15萬元，殊屬無據
    。
  ⒍原告得請求賠償總額為101,880元。
  ㈢按給付無確定期限者，債務人於債權人得請求給付時，經其
    催告而未為給付，自受催告時起，負遲延責任。其經債權人
    起訴而送達訴狀，或依督促程序送達支付命令，或為其他相
    類之行為者，與催告有同一之效力；遲延之債務，以支付金
    錢為標的者，債權人得請求依法定利率計算之遲延利息；應
    付利息之債務，其利率未經約定，亦無法律可據者，週年利
    率為5％，民法第229條第2項、第233條第1項前段、第203條
    分別定有明文。本件屬損害賠償之債，以支付金錢為標的，
    無確定期限，未約定利率，則原告請求自起訴狀繕本送達翌
    日即111年10月19日起（見本院卷第127頁）至清償日止，按
    週年利率5％計算之遲延利息，於法有據。　　
五、綜上所述，原告本於侵權行為之法律關係，依民法第184條
    第1項前段、第191條之2規定，請求被告給付101,880元，及
    自111年10月19日起至清償日止，按週年利率5％計算之利息
    ，為有理由，應予准許；逾此部分之請求，則無理由，應予
    駁回。又原告依民法第184條第1項前段、第191條之2規定請
    求被告給付既有理由，其併依民法第184條第1項後段、第2
    項規定為請求部分，既不能使其受更有利之判決，本院即無
    庸再予審究。
六、本件係就民事訴訟法第427條訴訟適用簡易程序所為被告敗
    訴之判決，應依同法第389條第1項第3款規定，依職權宣告
    假執行。　　
據上論結，本件原告之訴為一部有理由，一部無理由，依民事訴
訟法第436條第2項、第385條第1項前段、第79條、第389條第1項
第3款，判決如主文。
中　　華　　民　　國　　111 　年　　11　　月　　30　　日
                    臺灣新北地方法院板橋簡易庭
　　　　　　　　　　　　法  官　陳佳君
以上正本係照原本作成。
如不服本判決，應於送達後20日內，向本院提出上訴狀並表明上
訴理由，如於本判決宣示後送達前提起上訴者，應於判決送達後
20日內補提上訴理由書（須附繕本）。
如委任律師提起上訴者，應一併繳納上訴審裁判費。 
中　　華　　民　　國　　111 　年　　11　　月　　30　　日
                        書記官  李庭君